# 望陈版解答！关于新租赁准则下付款频率和押金保证金的处理 -

提问人：jesssun 时间：2021-04-22 08:05:05
1 、若企业承租办公用房（大于 12 个月），房租按季支付，那么是否应该按月摊销，按月确认财务费用？
2 、若租金为先付，按照实际现金流和增量借款利率折现租赁付款额，摊销未确认融资费用，则摊余成本为零的日期将早于实际租赁结束日，这是否是正确的？
同样，在摊销未实现融资收益时，实际押金保证金的现金流入为租赁结束后，即最后一期，但摊销时是否应将该现金流放到最后一期租金支付的现金流的同期，增加押金保证金的现金流入，同时抵减租金的现金流出？
附件带现值计算表格、租赁负债和长期应收款摊销表格。
求陈版赐教！万分感谢！
附件.xlsx
5 天前 上传
17.41 KB, 下载次数: 51

回答人：chenyiwei
1 、不论支付频率如何，一般理解均应当按月计提使用权资产折旧和利息支出。基于简化考虑，利息支出可以首先按实际利率法计算确定每个年度的利息支出（使用年度折现率），在同一年度的各月之间可以按直线法计算确认利息费用；如果核算要求较高的，则按照【（1+年度折现率）^(1/12)-1】计算月度折现率。
2 、对于预付租金，“摊余成本为零的日期将早于实际租赁结束日”的情况是合理的，即最后一期内无利息支出。
3 、摊销时是否应将该现金流放到最后一期租金支付的现金流的同期，增加押金保证金的现金流入，同时抵减租金的现金流出。